pl: Elastyczność lamówki: Wysoka elastyczność; Brak elastyczności; Lekka elastyczność; Inne
lt-LT: Apdailos elastingumas: Labai tamprus; Netamprus; Šiek tiek tamprus; Kita
vi: Độ đàn hồi của viền: Độ co giãn cao; Không co giãn; Độ co giãn nhẹ; Khác
zh-TW: 飾邊彈性: 高彈性; 無彈性; 微彈性; 其他
fi: Reunuksen joustavuus: Erittäin joustava; Joustamaton; Hieman joustava; Muu
pt-PT: Elasticidade do acabamento: Elevada elasticidade; Sem elasticidade; Ligeira elasticidade; Outro
es: Elasticidad del ribete: Alta elasticidad; Sin elasticidad; Ligera elasticidad; Otro
pt-BR: Aviamento elasticidade: Alta elasticidade; Sem elasticidade; Leve elasticidade; Outro
bg-BG: Еластичност на лентата: Силно еластичен; Нееластичен; Слабо еластичен; Друго
el: Ελαστικότητα τρέσας: Υψηλή ελαστικότητα; Μη ελαστικό; Ελαφριά ελαστικότητα; Άλλο
ro-RO: Elasticitatea pasmanteriei: Elasticitate ridicată; Neelastic; Elasticitate redusă; Altele
tr: Süsleme esnekliği: Yüksek esneklik; Esnek değil; Hafif esnek; Diğer
nl: Trim elasticiteit: Veel stretch; Geen stretch; Lichte stretch; Anders
sk-SK: Elasticita lemu: Vysoká elasticita; Neelastické; Mierna elasticita; Iné
da: Elasticitet i trim: Meget stræk; Uden stræk; Let stræk; Andet
th: ความยืดหยุ่นของการตกแต่ง: ยืดได้มาก; ไม่ยืด; ยืดได้เล็กน้อย; อื่นๆ
ko: 트림 신축성: 높은 신축성; 신축성 없음; 약간의 신축성; 기타
it: Elasticità della rifinitura: Altamente elasticizzato; Non elasticizzato; Leggermente elasticizzato; Altro
en: Trim elasticity: High stretch; Non-stretch; Slight stretch; Other
sv: Trimelasticitet: Mycket stretch; Ingen stretch; Lätt stretch; Annat
de: Elastizität des Besatzes: Sehr elastisch; Nicht elastisch; Leicht elastisch; Sonstiges
zh-CN: 饰边弹性: 高弹; 无弹; 微弹; 其他
ja: トリム伸縮性: ハイストレッチ; ノンストレッチ; スライトストレッチ; その他
fr: Élasticité du galon croquet: Très extensible; Non extensible; Légèrement extensible; Autre
ru: Эластичность отделки: Высокая эластичность; Неэластичный; Низкая эластичность; Другое
hu: Vágási rugalmasság: Erősen rugalmas; Nem rugalmas; Enyhén rugalmas; Egyéb
sl-SI: Elastičnost obrobe: Visoka razteznost; Nereztezno; Rahla razteznost; Drugo
nb: Trim-elastisitet: Høy elastisitet; Uten stretch; Lett elastisitet; Annet
hr-HR: Elastičnost obrezivanja: Vrlo rastezljivo; Nije rastezljivo; Blago rastezljivo; Ostalo
cs: Pružnost lemu: Vysoká elasticita; Neelastické; Mírná elasticita; Ostatní